【裁判字號】    90,易,176
【裁判日期】    900227
【裁判案由】    妨害自由等
【裁判全文】
台灣板橋地方法院刑事判決                            九十年度易字第一七六號
    公  訴  人  台灣板橋地方法院檢察署檢察官
    被      告  乙○○
右列被告因妨害自由等案件，經檢察官提起公訴（八十九年度偵字第一六五五三號）
，本院判決如左：
    主  文
乙○○連續以強暴妨害人行使權利，處拘役肆拾日，如易科罰金，以佰元折算壹日
，緩刑貳年。
    事  實
一、乙○○原與甲○○為男女朋友關係，因故分手後，於民國（下同）八十九年一月
    一日凌晨三時許，在台北縣中和市○○路八七一號林女之工作處，乙○○為索回
    先前贈與林女之物品而與林女發生爭執，竟基於概括之犯意，先強行拉扯林女之
    背包並取背包內之鑰匙一串，以強暴之方式妨害林女使用鑰匙房門之權利後，即
    前往位於台北縣板橋市○○路○段五０五巷二十一號之六，五樓林女之住處，未
    經許可侵入上開屋內及林女之房間，強行將原已贈與林女之錄影機一台、黃金項
    鍊、手鍊各一條、布娃娃二個及紙造花等物品帶離，而以此強暴之方式妨害林女
    對於上開物品之權利。
二、案經被害人甲○○訴由台北縣警察局中和分局報請台灣板橋地方法院檢察署檢察
    官偵查起訴。
    理  由
一、右揭事實，業據被告乙○○迭於警訊及偵審中供承不諱，並經被害人甲○○分別
    於警訊及偵審中指訴屬實，復經證人即被害人甲○○之母張秀蘭於警訊中證述明
    確。罪證明確，被告犯行洵堪認定。
二、核被告所為，係犯刑法第三百零四條第一項之以強暴妨害人行使權利及同法第三
    百零六條第一項無故侵入他人住宅之二罪。又被告先後二次強制罪之犯行，時間
    緊接，且犯罪構成要件相同，顯係基於概括犯意為之，為連續犯，應論以一罪並
    加重其刑。再被告所犯上開二罪間，有方法、結果之牽連關係，應從一重以強制
    罪處斷。爰審酌被告之品行、智識程度及被告係為女友另有男友而與之分手，並
    先取走其先前贈與之物品，一時氣憤難忍，始為本件犯行，惡性並非重大以及被
    告犯罪後坦承犯行等一切情狀，量處如主文所示之刑，並諭知易科罰金之折算標
    準（按刑法第四十一條易科罰金業於九十年一月十日修正公布，此並非刑罰法律
    之變更，僅係刑罰執行之要件放寬而已，故認並無刑法第二條第一項之適用），
    用資懲儆。末查；被告前未曾受有期徒刑以上刑之宣告，此有台灣高等法院檢察
    署刑案紀錄簡覆表在卷可徵。被告初犯本罪後悔莫及，經此偵審教訓，信已足收
    警惕之效，應無再犯之虞，本院認其宣告之刑以暫不執行為適當，爰依法諭知緩
    刑二年，以勵自新，並策來茲。
據上論斷，應依刑事訴訟法第二百九十九條第一項前段，刑法第五十六條、第三百零
四條第一項、第三百零六條第一項、第五十五條、第四十一條第一項、第七十四條第
一款，罰金罰鍰提高標準條例第一條前段、第二條，判決如主文。
本案經檢察官張云綺到庭執行職務
中      華      民      國       九十       年     二     月   二十七   日
                                      台灣板橋地方法院刑事第二庭
                                          法  官  潘  長  生
右正本證明與原本無異
如不服本判決應於送達後十日內向本院提出上訴狀
                                          書記官  王  增  華
中      華      民      國       九十       年     三     月     七     日
附錄本案論罪科刑法條全文：
刑法第三百零四條：
以強暴、脅迫使人行無義務之事或妨害人行使權利者，處三年以下有期徒刑、拘役或
三百元以下罰金。
前項之未遂犯罰之。


司法院資訊處製作；財團法人民間司法改革基金會備份。
